臺灣嘉義地方法院刑事判決　　　　　　　 99年度訴字第487號
公　訴　人　臺灣嘉義地方法院檢察署檢察官
被　　　告　賈存蓉
選任辯護人　楊瓊雅律師
上列被告因偽造文書等案件，經檢察官提起公訴（98年度偵字第
5207號、99年度蒞字第2914號），本院判決如下：
    主    文
賈存蓉犯如附表一編號一、二、四、五、八至十二所示之罪，各
處如附表一編號一、二、四、五、八至十二所處之刑。又犯背信
罪，處有期徒刑陸月，如易科罰金，以新臺幣壹仟元折算壹日，
減為有期徒刑月，如易科罰金，以新臺幣壹仟元折算壹日。又
犯行使偽造私文書罪，處有期徒刑陸月，如易科罰金，以新臺幣
壹仟元折算壹日。應執行有期徒刑壹年陸月，如易科罰金，以新
臺幣壹仟元折算壹日。
    犯 罪 事 實
一、賈存蓉於民國96年1月26日起至97年3月12日止，受媚婷峰健
    康事業股份有限公司（已更名為媚登峰健康事業股份有限公
    司，下稱媚登峰公司）僱用，擔任斗六店經理之職務，負責
    招攬會員、銷售產品及課程、核算產品與課程價格、綜理店
    務及就依交予公司之訂購契約而提領持有之產品，有交付顧
    客之義務，為從事業務之人，詎其竟(一)意圖為自己不法所有
    之侵占犯意，於附表一編號一、二、四、五、八至十二之時
    間，在前揭斗六店內，賈存蓉與不知情之美容師向顧客虛報
    高於訂購契約產品單價之價格成交（顧客、締約美容師、產
    品名稱數量及單價均如前揭附表一），期間復基於偽造私文
    書及行使之犯意，於附表一編號四、八、十所示之時間，指
    示不知情之締約美容師於訂購契約「顧客簽章欄」內代簽顧
    客姓名而偽造之，由其於經理欄簽名後交付不知情之會計杜
    華珊寄回公司而行使之，損害顧客及公司審閱契約真實性之
    權益，其乃於指示杜華珊至斗六店倉庫提領訂購契約上產品
    後，將顧客支付高於公司售價而另行購買之其他產品（下稱
    多餘產品）侵占入己而置於「小倉」空間內存放，再以贈品
    名義贈送該名訂約顧客或其他顧客（詳如前揭附表一所示）
    ，以推廣客源。(二)另基於意圖為自己不法之利益及損害媚登
    峰公司之利益，於96年2月24日之後至同年3月2日前之某日
    ，顧客張麗英欲將其所購買CLUP終身課程轉換為其女兒盧臻
    之恆金卡課程，而需計算CLUP終身課程之剩餘價值以折抵恆
    金卡課程之款項，賈存蓉明知張麗英CLUP終身顧客護理日期
    記錄上有7次施作課程之日期紀錄被塗銷，僅餘73次施作課
    程紀錄，詎其違背其有查核顧客實際施作課程堂數之任務，
    而未究明上開被塗銷7堂課程之緣由，逕以塗銷後尚餘之73
    堂課程計算剩餘價值，使不知情之顧客張麗英獲得上開7堂
    課程之利益，並使媚登峰公司短收顧客張麗英折抵恆金卡課
    程應付之款項，足以生損害於媚登峰公司。(三)另基於偽造私
    文書並持以行使之接續犯意，於97年間2月1日至3月1日間之
    某日，賈存蓉指示不知情之會計杜華珊利用媚登峰公司原有
    之公告，偽以附表二編號一至七所示媚登峰公司徐總經理、
    徐副總、呂麟臨事業部營管課課長等人之名義為發文者，偽
    以林茵協理名義為核文者，以電腦繕打主文及說明欄位，會
    計杜華珊並將附表二所示之公告列印後交與賈存蓉，賈存蓉
    檢視後再修改，持以向店內員工行使，說明如何向特定顧客
    銷售之用，足生損害於徐總經理、徐副總、呂麟臨及林茵等
    人之名義。嗣於97年3月間，經媚登峰公司派員稽查，始悉
    上情。
二、案經媚登峰公司訴由臺灣嘉義地方法院檢察署檢察官偵查起
    訴。
    理    由
一、證據能力部分：
    按被告以外之人於審判外之言詞或書面陳述，除法律有規定
    者外，不得作為證據；而於偵查中向檢察官所為之陳述，除
    顯有不可信之情況者外，得為證據；被告以外之人於審判外
    之陳述，經當事人於審判程序同意作為證據，法院審酌該言
    詞陳述或書面陳述作成時之情況，認為適當者，亦得為證據
    ；當事人、代理人或辯護人於法院調查證據時，知有第159
    條第1項不得為證據之情形，而未於言詞辯論終結前聲明異
    議者，視為有前項之同意，刑事訴訟法第159條第1項、第15
    9條之1第2項、第159條之5分別定有明文。被告賈存蓉及其
    辯護人爭執告訴人即被害人媚登峰公司及證人李麗春、杜華
    珊、高小茹、翁淑萍、雷慧珍、吳沛錡、陳禎燕、戴美玲、
    蘇毅偵、洪庭芳、張麗珠、林穗錦、林翁秀雲、邱美惠、林
    陳淑卿、雲珮琪於檢察事務官之陳述無證據能力乙節，查渠
    等於檢察事務官之陳述核屬審判外之言詞陳述，應無證據能
    力。另就證人李麗春、杜華珊、林穗錦、林子菱（原名林慧
    玲）、林淑娟、胡甄珆、徐月霞、陳憶如、蘇莉荀等人於偵
    查中向檢察官所為之陳述，依卷證觀之，核無顯不可信之情
    。另起訴書證據清單編號1、11至16及其他傳聞證據，被告
    及其辯護人於準備程序均表示無意見（見本院卷第25頁），
    且經本院於審理程序逐一提示予被告及辯護人表示意見，渠
    等均未於言詞辯論終結前聲明異議，經審酌上開證據資料製
    作時之情況，並無違法不當之瑕疵，以之作為證據應屬適當
    ，且被告於程序上之彈劾詰問權利已受保障等情，而認卷附
    各傳聞證據合於刑事訴訟法第159條之1第2項及第159條之5
    規定，因而具證據能力。
二、上開犯罪事實一(一)部分，被告固坦認其係媚登峰公司斗六店
    經理，有綜理店務事務之責，附表一編號一、二、四、五、
    八至十二所示之多餘產品，係以低價報高價，並將差價之金
    額交給公司請領同價額之產品後，再將該產品交給顧客，或
    以自己名義轉贈其他顧客，又附表一上開編號所示多餘產品
    是會計杜華珊從公司倉庫提領出來後，即放在辦公室，一部
    分直接交給客戶，如未贈送完畢即放在小倉，另訂購契約未
    交給顧客簽名，而由美容師代為簽名等事實（見98年度交查
    字第262偵卷第44、48、165-166、197頁，本院卷三第67頁
    背面），惟矢口否認有何業務侵占及行使偽造私文書等犯行
    ，辯稱：附表一編號十一顧客林穗錦之多餘產品係由顧問高
    小茹所贈送，高小茹亦有贈送顧客多餘產品之情。又運用話
    術銷售之模式，係被告擔任媚登峰公司斗六店經理前即已存
    在之銷售模式，多餘產品或以贈品名義回送給顧客，或讓顧
    客試飲、試用，均可提高公司業績；或作為獎勵而贈送員工
    ，亦係讓員工瞭解商品特性；另或由員工購買，購買所得亦
    作為店裡之公積金以支應公共支出，是被告並無將多餘產品
    侵占入己，並未損害顧客或公司之權利云云。經查：
  (一)按侵占罪之成立，以擅自處分自己持有之他人所有物，或變
    易持有之意為所有之意，而逕為所有人之行為，為其構成要
    件，雖行為之外形各有不同，要必具有不法所有之意思，方
    與本罪構成之要件相符。刑法上之侵占罪，以持有人就其持
    有中之他人所有物，表現其變為所有之意思而成立，不以實
    際上得財為必要條件；最高法院分別著有19年上字第1052號
    判例、44年台上字第546號例意旨可資參照。復按侵占罪係
    即成犯，凡對自己持有之他人所有物，有變易持有為所有之
    意思時，即應構成犯罪，縱事後將侵占之物設法歸還，亦無
    解於罪名之成立；最高法院43年台上字第675號判例意旨足
    考。揆諸上開判例意旨，行為人客觀將自己持有他人之物易
    為所有之行為，主觀具備所有人之意思者，侵占罪即告成立
    。換言之，所有人就物享有自由處分之權能，亦即於法令限
    制範圍內，所有人得自由使用、收益、處分並排除他人之干
    涉之謂，故侵占行為非謂僅有取得財物此唯一態樣，苟具所
    有人之外觀且有不法所有意圖亦屬侵占行為至為灼然，至構
    成犯罪後，行為人事後如何處分侵占物，縱係無償返還被害
    人，亦無礙犯罪既遂之認定。
  (二)查被告於96年1月26日起至97年3月12日止，受媚登峰公司僱
    用，擔任斗六店經理之職務；分店經理負責招攬會員、銷售
    產品及課程、核算產品及課程價格及綜理店務等事務事實，
    有被告任職斗六店店經理期間證明書附卷可稽（見98年度交
    查字第262號偵卷第212頁）。亦據證人即媚登峰公司斗六至
    屏東區經理李麗春、斗六店顧問高小茹、斗六店會計杜華珊
    、斗六店美容師蘇毅偵及陳禎燕等證人於審理中證述翔實（
    見本院卷一第125-126頁、卷二第46-47頁、卷一第189-190
    、2 89、342-343頁）。是上開事實，應堪認定。
  (三)就被告擔任媚登峰公司斗六店經理，有虛報高於媚登峰公司
    所定產品或課程之價格，向顧客推銷產品或課程，而以其中
    差價購買多餘產品，且該付款顧客不知其所支付之部分款項
    另作為購買其他產品之銷售話術一情：業據證人即會計杜華
    珊於審理中證述：所謂銷售技巧之多餘產品是顧客付錢但顧
    客不知情的產品，此或稱「包裝」，例如被告向顧客說這個
    課程是新臺幣（下同）12萬元，實際上這個課程之定價為10
    萬元，多出來2萬元買營養品，是顧客所不知道等語明確（
    見本院卷一第191-192頁）。核與證人即營養師翁淑萍於審
    理中證述：話術銷售係指顧客購買產品或課程，其中有部分
    款項用來購買其所不知道之產品等語（見本院卷二第206頁
    背面-第207頁）；證人即美容師陳禎燕於審理中證稱：小倉
    內產品是運用話術銷售之多餘產品，雖是顧客所購買，但為
    其所不知等語（見本院卷一第348、361頁）；證人即美容師
    戴美玲於審理中證述：話術包裝銷售手法在伊所待之嘉義店
    、花蓮店、臺北店及斗六店等4家店，均有此情形，亦即用
    顧客名義購買產品，但顧客不知情的情形等語（見本院卷一
    第398頁）；證人即美容師蘇毅偵於審理中證述：顧客所拿
    到的贈品其實是自己花錢買的產品，假設顧客花10萬元買一
    個卡，可能裡面包含2萬元的東西是營養品（見本院卷一第
    294頁）；證人即顧問高小茹於審理中證述：小倉內產品為
    顧客已買入但顧客不知情之產品，例如將課程與產品包裝一
    起，或產品做包裝等語（見本院卷二第48-49頁）；證人即
    美容師雷慧珍於審理中證述：顧客付錢卻未拿到產品是可能
    的，是包裝的問題，比如就是賣課程的同時還包含產品，但
    顧客不知道有買產品，或提高價錢之後，將多餘金錢購買其
    他產品等語（見本院卷二第251頁）；證人即美容師吳沛錡
    於審理中證述：向顧客銷售產品，有可能提高價格，而買入
    多出來的產品等語一致（見本院卷二第283頁）。亦與被告
    供稱：「銷售話術」係以低價報高價，並將差價金額交給公
    司請領同價額之產品等語相符。足徵上情，即堪認定。
  (四)就附表一編號四、八、十之顧客訂購契約「顧客簽章」一欄
    並非該顧客之親自簽名，由締約美容師代為簽名，被告嗣於
    「締約職員經理」一欄簽名，並交付與會計杜華珊一情：觀
    之證人蘇毅偵於審理中證稱：附表一編號四顧客張麗珠之訂
    購契約上「顧客簽章」一欄之「張麗珠」為伊所簽等語；證
    人戴美玲於審理中證稱：附表一編號八顧客林陳淑卿、編號
    十顧客翁秀雲等人之訂購契約上「顧客簽章」一欄之「林陳
    淑卿」、「翁秀雲」為伊所簽等語（見本院卷一第306-307
    頁、第394-392、396頁），核與證人杜華珊於審理中證稱：
    如該產品係顧客所不知者，即不必給顧客簽名，因為話術包
    裝，故該訂購契約不會交給顧客簽名，而由美容師代簽等語
    一致（見本院卷一第266頁）。亦與被告供稱：訂購契約顧
    客一欄之簽名由美容師代為簽名，顧客購買產品及課程時，
    原則上應該交付發票及訂購契約與顧客，但為了避免顧客發
    現渠等使用銷售話術，故不敢將訂購契約交給顧客，而由員
    工在訂購契約上代簽顧客姓名等語相符（見98年度交查字第
    262偵卷第48、165-166頁）。復有張麗珠、林陳淑卿及翁秀
    雲訂購契約各1份附卷可稽（見本院卷二第273、275、276頁
    ）。前揭事證互核相符，上開事實，自堪認定。
  (五)就被告指示會計杜華珊將提領之多餘產品放置於被告桌上或
    指示營養師翁淑萍放入小倉，而有將附表一編號一、二、四
    、五、八至十二所示之多餘產品易持有為其所有之事實：
  1.證人杜華珊於審理中證述：顧客購買產品由伊依據訂購契約
    及提領單自公司之倉庫（非小倉）提領出來後，被告會告知
    伊，交代伊將銷售話術之多餘產品放其桌上，被告提領部分
    ，無簽收紀錄，被告會將多餘產品收到小倉，由於產品多為
    營養品，故營養師會做紀錄，記載何時交給被告何顧客之產
    品及數量，提領紀錄即如98年度交查字第262號偵卷第180-1
    87頁之營養品銷售明細使用追蹤表等語（見本院卷一第199-
    202、209-216頁）；核與證人翁淑萍於審理中證述：伊擔任
    營養師，為會計之職務代理人，多餘產品放在小倉，小倉鑰
    匙由被告保管等語一致（見本院卷二第206頁背面-第212頁
    背面）；亦與證人即美容師林子菱即林慧玲於審理中證稱：
    利用話術銷售多出來的產品放在小倉等語（見本院卷三第46
    頁）；證人陳禎燕於審理中證稱：貨品追蹤表、銷售明細由
    營養師處理等語（見本院卷一第378頁）；證人戴美玲於審
    理中證述：營養師紀錄何時、何人提領何種產品等語相符（
    見本院卷一第421頁）。參以營養師翁淑萍紀錄之營養品銷
    售明細及使用追蹤表（見98年度交查字第262號偵卷第180-1
    87頁），其上詳載SO單號碼、顧客姓名、品名、數量、使用
    追蹤紀錄一欄並有取貨時間及數量，足證利用「銷售話術」
    取得之多餘產品係放置於被告桌上或小倉，多餘產品之流向
    由翁淑萍紀錄無訛。
  2.證人翁淑萍復於審理中證述：交付小倉內產品給被告，會在
    營養品銷售明細及使用追蹤表上記載「給經理」或「M」並
    圈起來。附表一編號一陳彩鳳出錢所購買但其不知道的產品
    ，於96年2月13日交給被告；附表一編號二邱美惠於96年6月
    22日領1盒給經理；附表一編號四張麗珠於7月10日領6清小
    倉就是領給經理的有印象；附表一編號五游承平是購買海洋
    纖體課程包裝，這個產品就是全部都放到經理的那個桌上，
    因為這筆東西很多；附表一編號八林陳淑卿之產品於96年10
    月5日領出6盒均交給被告；附表一編號九林穗錦於96年10月
    12日領3瓶活力源和3瓶更無憂交給被告，後面有註記「To經
    理」；附表一編號十翁秀雲的產品於97年1月24日交給被告
    ；附表一編號十一林穗錦的產品於97年2月13日交給被告，
    「M」是指被告；附表一編號十二林陳淑卿的產品於97年3月
    1日領出後交給被告等語（見本院卷二第212頁-第212頁背面
    ）。佐以上開證人翁淑萍紀錄之營養品銷售明細及使用追蹤
    表，附表一編號一陳彩鳳之欄位，記載「2/13給經理」、附
    表一編號二邱美惠於使用追蹤紀錄一欄，記載「給經理」、
    附表一編號四張麗珠於使用追蹤紀錄一欄，記載「清、小倉
    」、附表一編號五，記載「清」、附表一編號八林陳淑卿於
    使用追蹤紀錄一欄，記載「給經理」、附表一編號九林穗錦
    於使用追蹤紀錄一欄，記載「TO經理」、附表一編號十翁秀
    雲於使用追蹤紀錄一欄，記載「M」、附表一編號十一林穗
    錦於使用追蹤紀錄一欄，記載「TO M*3」、附表一編號十二
    林陳淑卿於使用追蹤紀錄一欄，記載「M」等情（見98年度
    交查字第262號偵卷第180-187頁）。復有陳彩鳳銷貨憑單、
    邱美惠銷貨憑單及訂購契約、張麗珠銷貨憑單及訂購契約、
    游承平訂購契約、林陳淑卿銷貨憑單及訂購契約、林穗錦銷
    貨憑單、翁秀雲訂購契約、林穗錦銷貨憑單、林陳淑卿銷貨
    憑單足憑（見98年度交查字第262號偵卷第77-78、81-82、8
    4-88頁，本院卷二第271頁背面、第273、275、276-278頁）
    。足徵翁淑萍將附表一編號一、二、四、五、八至十二所示
    之多餘產品交給被告一情，即堪可認。被告辯稱：附表一編
    號十一顧客林穗錦之多餘產品係由顧問高小茹所贈送云云，
    並無可採。
  3.況被告於審理中供稱：附表一編號一顧客陳彩鳳該次銷售由
    伊負責，利用話術多出來的產品提出再放到小倉是伊的意思
    ；附表一編號四顧客張麗珠之多餘產品送給郭老師係其送的
    ；附表一編號五顧客游承平之多餘產品為利用話術增加的產
    品，其中6盒給會長，1盒試喝；附表一編號八顧客林陳淑卿
    之多餘產品，係利用話術多出來的6盒，其中3盒以贈送名義
    交給原顧客，另3盒以等值保養品贈送，其他2盒係伊送給慧
    玲；附表一編號十顧客翁秀雲之多餘產品送給慧君，試飲用
    是伊決定等語（見本院卷三第27頁、第74頁背面、第75頁、
    第75頁背面、第68頁背面、第75頁背面）。益徵被告於如附
    表一編號一、二、四、五、八至十二所示之時間，將各該顧
    客因銷售話術取得之多餘產品易持有為其所有等事實，應堪
    認定。
  (六)就被告具有為自己不法所有之意圖一情：
  1.證人杜華珊於審理中證述：被告有小倉鑰匙，被告將小倉的
    多餘產品拿出來後交給客人，員工亦可取得小倉內產品，購
    買所支付之款項作為店裡公積金，被告有時會以多餘產品作
    為獎勵業績達成目標之獎勵，產品的價格由經理決定，錢交
    給被告等語（見本院卷一第199-202頁）；證人翁淑萍於審
    理中證述：小倉鑰匙由被告保管，多餘產品以贈送之名義送
    給原付款顧客，或送給其他顧客，由經理或副理決定送給哪
    位顧客，由於副理沒有鑰匙，故副理決定要送給何人，亦需
    向被告拿鑰匙，伊曾購買小倉內的產品，價格由被告決定等
    語（見本院卷二第208頁背面-第211頁背面）；證人陳禎燕
    於審理中證稱：多餘產品贈送給何顧客是主管之權力，亦即
    經理或顧問有決定權，美容師無決定權等語（見本院卷一第
    362頁）；證人戴美玲於審理中證述：伊有買過公司產品，
    錢不是交給會計，是交給主管即經理或顧問，公積金的錢由
    主管即被告負責，曾向公司經理或副理購買營養品，向何人
    購買，即由該人交付提領產品等語（見本院卷一第423-424
    頁）；證人高小茹於審理中證述：伊擔任媚登峰公司斗六店
    之顧問，小倉內產品會贈送給其他顧客，價格由被告決定，
    伊曾買過小倉內產品，錢交給被告，小倉的帳務由被告管理
    等語（見本院卷二第51-52、66頁）；證人雷慧珍於審理中
    證述：小倉內產品的價格由被告決定，贈送給顧客是主管的
    決定，主管是經理及副理等語（見本院卷二第251頁）；證
    人吳沛錡於審理中證述：曾向被告購買小倉的產品，價格由
    被告決定，錢支付給被告，小倉的鑰匙由被告保管等語（見
    本院卷二第285-286頁）；證人即美容師洪庭芳於審理中證
    述：利用話術銷售，多餘產品仍會交給顧客等語（見本院卷
    二第310頁）；證人林子菱即林慧玲於審理中證稱：利用話
    術銷售多出來的產品放在小倉，之後會贈送給顧客等語（見
    本院卷三第46頁）。
  2.觀之上開證人就小倉鑰匙係由被告保管，小倉內產品之價格
    由被告決定，員工所購買之款項交由被告，並作為斗六店之
    公積金，公積金由被告負責，被告有贈送多餘產品之權力等
    證述均相一致；復觀之公積金帳冊內第78頁記載「高、杜、
    翁2500」等情，有扣案之公積金帳冊正本足憑，核與上開證
    人證述曾購買小倉內產品等語相符，足證被告就利用銷售話
    術取得之多餘產品享有如何處分之決定權至明。被告辯稱：
    高小茹贈送顧客多餘產品云云，惟高小茹並無小倉鑰匙，業
    據上開證人證述明確，復以證人高小茹證稱伊所購買小倉之
    產品價格由被告決定，款項係交給被告等語相互佐證，可知
    被告就小倉內產品具有如何處分之權限，洵堪採認。是被告
    前揭辯解，亦無可採。
  3.從而，被告依銷售話術取得之多餘產品得自行決定贈送對象
    ，或將多餘產品轉贈、轉售員工，或試飲用，且有產品價格
    之決定權等情，顯見其係以所有人之地位自由處分附表一編
    號一、二、四、五、八至十二所示多餘產品應無疑義；再者
    ，被告藉由贈送顧客產品以取得順利締約，即可領取業績獎
    金，此有被告薪資明細足憑（見98年度偵字第5207號偵卷第
    126頁）；又被告取得員工購買多餘產品之款項，均足證被
    告具有為自己不法所有之意圖，應堪認定。
  (七)準此，被告指示會計杜華珊將上開自公司倉庫提領之多餘產
    品置放其桌上及指示營養師翁淑萍將多餘產品置放於小倉或
    自小倉內提領多餘產品之行為，即已成立業務侵占罪，至其
    事後究以何種方式處分多餘產品，揆諸首開規定，自無解於
    本罪之成立至為灼然。被告辯稱：運用話術銷售之模式，係
    被告擔任媚登峰公司斗六店經理前即已存在之銷售模式，多
    餘產品或以贈品名義回送給顧客，或讓顧客試飲、試用，均
    可提高公司業績；或作為獎勵而贈送與員工，亦係讓員工瞭
    解商品特性；另或由員工購買，購買所得亦作為店裡之公積
    金以支應公共支出，是被告並無將多餘產品侵占入己云云，
    均無可採。
  (八)再按刑法第210條所稱足生損害於公眾或他人，以有損害之
    虞為已足，不以實際發生損害為要件；最高法院43年台上字
    第387號判例可資參照。被告明知附表一編號四、八、十所
    示訂購契約乃偽簽顧客之私文書，被告並於其上「締約職員
    經理」一欄簽名，並交付與會計杜華珊以行使之，此乃彰顯
    訂購契約完成締結，會計杜華珊據此始可提領產品，是被告
    行使上開偽造私文書，自足以損害顧客及公司審閱契約真實
    性之權益，洵堪足認。
  (九)綜上各節，被告上開辯解均無可採，犯罪事實一(一)之犯行，
    應堪認定。
三、上開犯罪事實一(二)部分，被告固坦承顧客張麗英CLUP終身課
    程於96年3月間轉換與其女兒盧臻之恆金卡課程，上開課程
    剩餘價值之轉換及折抵係由其所計算，張麗英CLUP終身顧客
    護理日期記錄上「已使用73堂×2500×0.8×0.8＝116800」
    為其所書（見98年度偵字第5207號偵卷第7、110頁），惟矢
    口否認有何背信犯行，辯稱：張麗英上開顧客護理日期記錄
    上7次施作課程之日期紀錄不知被何人塗銷，該名顧客係由
    顧問高小茹負責簽核云云。經查：
  (一)顧客張麗英於95年5月4日購買CLUP終身課程，嗣於96年3月2
    日將上開課程轉換為其女兒盧臻之恆金卡課程等事實，有張
    麗英訂購契約、盧臻訂購契約及告訴人96年3月7日公務單影
    本附卷可稽（見本院卷二第182-183、269-270頁，卷三第30
    頁）。
  (二)就張麗英CLUP終身顧客護理日期記錄上被塗銷之時間為96年
    2月24日起至同年3月2日間之某日一情：
  1.證人戴美玲於審理中證述：伊之代號為526，曾於96年2月2
    日為張麗英施作課程，美容師施作課程完畢後要在顧客護理
    日期記錄及顧客護理資料記錄卡簽名，並輸入電腦，才能申
    請獎金，顧客護理資料記錄卡上「已輸入」之印文代表輸入
    電腦之意思（見本院卷一第390-392頁）。證人雷慧珍於審
    理中證述：伊之代號為1080，曾於96年2月15日、同年2月24
    日幫顧客張麗英作課程，會同時在顧客護理日期記錄上填寫
    日期，並在顧客護理資料記錄卡上填寫日期及簽名，此與工
    作獎金有關，一定要在上開兩份資料填載，作完課程當日就
    要填載等語（見本院卷二第263-263背頁）。證人高小茹於
    審理中證稱：顧客護理資料記錄卡上簽核之目的為確認美容
    師有無施作課程，有無錯誤，此係供獎之依據等語（見本院
    卷二第134頁）。佐以告訴人提出之美容師代號真實姓名對
    照陳報狀、張麗英CLUP終身顧客護理日期記錄及顧客護理資
    料記錄卡（見本院卷二第152-153頁，98年度交查字第262偵
    卷第115-117頁），是證人戴美玲之代號確為526、雷慧珍之
    代號確為1080，美容師施作課程完畢後應於顧客護理日期記
    錄及顧客護理資料記錄卡簽名之事實，應堪認定。
  2.佐以張麗英顧客護理資料記錄卡上2月2日之「護理流程」一
    欄記載「CLUP*2OK」、「美容師」一欄記載「526」；2月15
    日之「護理流程」一欄記載「CLUP  OK」、「美容師」一欄
    記載「雷慧珍」；2月24日之「護理流程」一欄記載「CLUP*
      2 OK」、「美容師」一欄記載「雷慧珍」等情，足證戴美
    玲確於96年2月2日、雷慧珍確於同年2月15日及同年2月24日
    為顧客張麗英施作課程等事實無訛。
  3.自扣案之顧客張麗英CLUP終身顧客護理日期記錄正本，自1
    月19日之後，有7堂日期被塗銷，僅餘73堂課程之事實，有
    上開正本足憑；復有證人李麗春、證人即媚登峰公司稽核胡
    甄珆於偵查中證述可佐（見98年度交查字第262號偵卷第115
    -117頁，98年度偵字第5207號偵卷第159、160頁）；並有上
    開證人證述及張麗英顧客護理資料卡相互勾稽，足證張麗英
    CLUP終身顧客護理日期記錄確有被塗銷之情，即堪認定。
  4.另證人雷慧珍復證稱：伊在96年2月24日作完課程後在張麗
    英CLUP終身顧客護理日期記錄上填寫日期時並無發現其上有
    被塗改痕跡，且上面也未發現有「已使用73堂x2500x0.8x0.
    8=116800」之字跡等語翔實（見本院卷二第242-249、261-2
    62背頁）。衡諸常情，證人雷慧珍如發現張麗英CLUP終身顧
    客護理日期記錄上有塗銷情形，且被塗銷次數高達7次，此
    顯屬異常情形，自應即刻向主管反應，被告未曾供稱有美容
    師反應上情，是證人雷慧珍上開證詞憑信性應屬可採。再佐
    以盧臻上開訂購契約之契約審閱完成日為96年3月2日，是綜
    合證人雷慧珍及上開證據，足證張麗英CLUP終身顧客護理日
    期記錄上被塗銷之時間應於96年2月24日起至同年3月2日間
    之某日，應堪認定。
  (三)就被告有違背任務之行為致生損害於公司之利益一情：
  1.證人高小茹於審理中證稱：經理之職務內容是看管全場，包
    括產品及課程之銷售，美容師為顧客施作課程，公司流程是
    美容師輸入完成，由伊審核後再交給經理審核，伊之代號為
    2823等語（見本院卷二第46-47、97、99頁）；證人雷慧珍
    於審理中證稱：主管必須在顧客護理資料卡上簽核，亦即核
    對顧客護理日期記錄與顧客護理資料卡是否一致，以計算剩
    餘價值，顧客張麗英由高小茹負責簽核等語（見本院卷二第
    263頁）。另參以被告提出之「營業店職等職務結構說明」
    ，經理之下設有美容顧問及營養師，其次為美容師（見98年
    度交查字第262號偵卷第53頁），足見被告負有監督美容顧
    問、營養師及美容師之職責，從而，顧客轉換課程之剩餘價
    值，自應由被告核算，此亦與被告供稱：顧客張麗英轉換CL
    UP終身課程之剩餘價值由其計算並需由經理簽核等語一致（
    見98年度偵字第5207號偵卷第7、110頁，本院卷三第91頁）
    。
  2.再觀之顧客護理日期記錄與顧客護理資料卡（見98年度交查
    字第262號偵卷第114-117頁），前者僅有日期紀錄，後者除
    日期外，更有詳細之護理流程、美容師等欄位，徒以顧客護
    理日期記錄無從得知該顧客當次施作之課程及為其施作課程
    之美容師為何人，又為免錯誤疏漏，故以顧客護理資料卡另
    設有簽核一欄，供主管查核之用，且顧客購買之課程亦可相
    互轉換，是顧客施作之堂數攸關其日後轉換課程差價補費之
    計算，則被告擔任媚登峰公司斗六店經理，職務包含綜理全
    店業務，故而被告計算顧客張麗英課程轉換時，為計算其CL
    UP終身課程轉換為恆金卡課程尚須補繳之費用，即應核對顧
    客護理日期記錄與顧客護理資料卡上美容師簽名是否一致，
    以確保張麗英施作課程之堂數無誤。從而，被告核算張麗英
    課程轉換，僅憑張麗英CLUP終身顧客護理日期記錄不足以確
    知顧客究已施作多少堂數，是除檢視CLUP終身顧客護理日期
    記錄外，自應再與顧客護理資料卡相互核對，以確認張麗英
    施作之課程堂數，故被告就張麗英CLUP終身顧客護理日期記
    錄上有被塗銷之事實，自無可能諉為不知，是被告辯稱：不
    知張麗英CLUP終身顧客護理日期記錄有被塗銷云云，要無可
    採。另其辯稱：該名顧客係由高小茹負責簽核云云，亦無解
    於其違背核對顧客課程之正確堂數以計算轉換課程剩餘價值
    之責任至明。
  3.顧客張麗英上開7堂課程被塗銷致告訴人短收張麗英轉換課
    程應付之費用，有告訴人呈報張麗英CLUP課程7堂未使用課
    程折抵恆金卡課程計算式說明之陳報狀附卷可稽（見本院卷
    二第182頁），是告訴人因此受有損害至屬明灼。
  4.又自顧客張麗英同意轉換CLUP終身課程與其女兒盧臻之恆金
    卡課程後後，其CLUP終身課程即行失效，是該顧客護理日期
    記錄自此之後即無可能再為紀錄，從而，自被告核算張麗英
    課程轉換之後，即無可能而由他人在張麗英CLUP終身顧客護
    理日期記錄上塗銷之情至明，是被告違背職務與損害間具有
    因果關係，亦堪認定。
  (四)就被告具有為自己不法利益之意圖一情：被告因張麗英轉換
    為高價課程，獲有業績而受有利益，此有被告薪資明細足憑
    （見98年度偵字第5207號偵卷第126頁），是上情應堪認定
    。
  (五)綜上各節，被告上開辯解均無可採，犯罪事實一(二)之犯行，
    應堪認定。
四、上開犯罪事實一(三)部分，業據被告於審理中坦承不諱：並查
    ：
  (一)證人杜華珊於審理中證稱：附表二所示之7張公告之主旨及
    說明之內容為被告依據特定客戶需求所設計，被告係將內容
    寫在紙上交給伊，叫伊套用在公司既有之公告，修改主旨、
    說明及發文日期，伊在電腦上登打，伊將打完之公告列印出
    來交給被告，被告看過之後再修正，作為販售課程推銷給顧
    客之用，斗六店其他員工應該有看過，其中一張公告貼在休
    息室裡的白板上，公告製作完成之時間為各該公告記載生效
    日之後所完成等語明確（見本院卷一第194-199、202-203、
    220-222、256-259頁）；復有證人陳禎燕於審理中證稱：附
    表二編號五之公告有印象，係因對特定顧客銷售，而列印出
    來等語（見本院卷一第351、373頁）；證人蘇毅偵於審理中
    證述：伊看過附表二之公告，但不確定是哪一張，是由被告
    交給伊看的，是在紙上看的，目的是推銷產品給顧客等語（
    見本院卷一第299-300頁）；證人高小茹於審理中證述：伊
    對98年度交查字第262號偵卷第91頁之公告即附表二編號五
    之公告非常有印象，同卷第95頁即附表二編號一之公告有看
    過，曾在電腦螢幕及辦公室看到，附表二編號五公告之內容
    為被告想的，曾拿給顧客林穗錦看過，被告認為以公告形式
    促銷較能吸引顧客，製作過程是被告寫下內容後，交給會計
    輸入電腦，套用公司的公告等語（見本院卷二第68-70、106
    -107頁）；證人吳沛錡於審理中證述：附表二編號三之公告
    有看過，是向客戶推銷前看過，在辦公室看過，已經印出來
    ，貼在牆上，是被告請會計打的，不是總公司的公告，應該
    是包裝的話術等語可佐（見本院卷二第298頁）。是附表二
    所示公告為會計杜華珊依被告指示登打主文及說明一情，應
    堪認定。
  (二)再佐以證人即媚登峰公司總經理徐月霞於偵訊中證述：伊未
    授權被告以伊名義製作附表二所示之7紙公告等語（見98年
    度偵字第5207號偵卷第160頁）。另有媚登峰公司內部公文
    編碼辦法在卷可稽（見98年度交查字第262偵卷第57-58頁，
    98年度偵字第5207號偵卷第24-25頁）。足見附表二所示公
    告並非媚登峰公司之公告至為明確。
  (三)觀之上開證人陳禎燕、蘇毅偵、高小茹及吳沛錡證述，附表
    二所示之公告係被告用以對特定顧客為銷售話術之用，由於
    公告較為正式，故較能取信於顧客；復參以被告供稱：藉由
    公告告知美容師，使其知悉何位顧客可以享用優惠內容，另
    因公司促銷方案太多，為針對重點，故作此些公告等語（見
    98年度偵字第5207號偵卷第6頁）。足見附表二所示公告確
    有列印，被告始可依據各該公告向美容師作布達，否則上開
    證人自無從知悉各該公告之目的。準此，被告指示不知情之
    會計杜華珊偽造附表二所示7紙公告並持以行使等事實，即
    堪可認。
  (四)綜上各情，被告任意性自白核與事實相符，應堪採信。從而
    ，犯罪事實一(三)之犯行，應堪認定。
五、按行為後法律有變更者，適用行為時之法律，但行為後之法
    律有利於行為人者，適用最有利於行為人之法律，刑法第2
    條第1項定有明文。所謂法律有變更，係指足以影響行為之
    可罰性範圍及其法律效果之法律修正而言；得易科罰金之適
    用範圍，係屬科刑規範事項，其折算標準於裁判時並應於主
    文內諭知，與一般純屬執行之程序有別，是如新舊法對得否
    易科罰金之適用範圍不同時，自應依上開規定，比較適用最
    有利於行為人之法律（最高法院98年度台上字第5435號刑事
    判決及最高法院95年第8次刑事庭會議決議足資參照）。本
    案被告犯罪事實一(一)、(二)、(三)行為時，依94年2月2日修正公
    布之刑法第41條第2項原規定數罪併罰，其應執行之刑未逾6
    月者，始得易科罰金（該條文嗣於97年12月30日修正，98年
    9月1日施行，將第2項規定移列於第8項）；惟98年6月19日
    公布之司法院大法官釋字第662號解釋揭示：「中華民國94
    年2月2日修正公布之現行刑法第41條第2項，關於數罪併罰
    ，數宣告刑均得易科罰金，而定應執行之刑逾6個月者，排
    除適用同條第1項得易科罰金之規定部分，與憲法第23條規
    定有違，並與本院釋字第366號解釋意旨不符，應自本解釋
    公布之日起失其效力」（至於97年12月30日修正之刑法第41
    條第8項雖非前揭大法官解釋之釋憲標的，但該條項與修正
    前刑法第41條第2項之規定，僅有項次移列之別，故97年12
    月30日修正之刑法第41條第8項之規定雖於前揭大法官解釋
    公布後始告施行，然該規定仍應為上開大法官解釋效力所及
    ，而不生效力）；再刑法第41條復於98年12月15日修正，並
    自99年1月1日施行，修正後第8項規定：「第1項至第4項及
    第7項之規定，於數罪併罰之數罪均得易科罰金或易服社會
    勞動，其應執行之刑逾6月者，亦適用之」。本案被告犯如
    犯罪事實(一)、(二)、(三)等罪，均在前揭大法官號解釋公布前，
    各罪宣告刑均得易科罰金，定應執行之刑逾6月時，適用修
    正前後之刑法第41條規定，刑罰權效果即得否易科罰金之利
    或不利變動，自屬刑法第2條第1項之法律變更，參諸上開說
    明，即應刑法第2條第1項比較修正前後規定後，適用較有利
    於被告之98年12月15日修正後之現行刑法第41條第1項前段
    、第8項規定，定其執行刑易科罰金之折算標準。
六、核被告犯罪事實一(一)即附表一編號一、二、五、九、十一、
    十二所為，均係犯刑法第336條第2項業務侵占罪。犯罪事實
    一(一)即附表一編號四、八、十所為，均係犯刑法第336條第2
    項業務侵占罪、刑法第216條、第210條行使偽造私文書罪。
    犯罪事實一(二)所為，係犯刑法第342條第1項背信罪。犯罪事
    實一(三)所為，係犯刑法第216條、第210條行使偽造私文書罪
    ，被告數次行使偽造私文書行為，係出於一個行使偽造私文
    書犯罪之決意，在緊接之時間內，為達成其同一犯罪目的接
    續所為，應屬接續犯，僅論以一罪。被告利用不知情之杜華
    珊、翁淑萍、雷慧珍、謝禎燕、洪庭芳、蘇毅偵、吳沛錡、
    戴美玲、陳禎燕等人，為間接正犯。犯罪事實一(一)即附表一
    編號四、八、十部分，被告一行為同時觸犯業務侵占罪及行
    使偽造私文書罪，為想像競合犯，應論較重之業務侵占罪。
    被告所犯上開犯罪事實一(一)即附表編號一、二、四、五、八
    至十二各罪；犯罪事實一(二)及犯罪事實一(三)各罪，犯意各別
    ，行為互殊，應予分論併罰。爰審酌被告無前科素行良好，
    有其臺灣高等法院被告前案紀錄表附卷可佐，高職畢業之學
    識程度，已婚，育有2名未成年子女，現從事房屋仲介職業
    之家庭生活狀況，基於委任關係，本應善盡職責，循合法正
    當方式拓展業務，詎為達成業績，竟利用顧客信賴，擅以顧
    客名義另行購買公司產品，致顧客支出額外款項購買產品，
    並淪為被告贈送他人或試用之名義，告訴人雖因此增加極高
    之營業額，或其帳務未致影響，惟被告此舉，無異造成因人
    而異之收費結果，使公司售價形同虛設而成為不公平交易，
    此有害誠實信用不言可喻，兼衡其業務侵占產品價值非低，
    未與被害人成立和解，就犯罪事實一(三)犯行有悔意，犯後態
    度尚可等一切情狀，量處如主文所示之刑，併諭知易科罰金
    之折算標準。又被告犯罪事實一(一)之附表一編號(一)、犯罪事
    實一(二)之犯行之犯罪時間，均在96年4月24日以前，復無不
    得減刑之例外情形，合於中華民國96年罪犯減刑條例第2條
    第1項第3款之規定，爰均併諭知減得之刑及易科罰金之折算
    標準。
七、不另為無罪諭知部分：
  (一)公訴意旨另以：被告基於意圖為顧客不法之利益及偽造私文
    書之犯意，1.於如附表一編號三、六、七所示之時間，向各
    該編號對應之顧客虛報產品或課程之真實價格，而使顧客交
    付比實際售價更高價金，被告再自行或指示如附表所示不知
    情之美容師製作之銷貨憑單，供不知情之會計杜華珊製作訂
    購契約，並持以向不知情之會計杜華珊提領該多餘產品，被
    告即將上開由顧客出錢所購買，原應屬於該顧客所有如各該
    編號對應之多餘產品易持有為所有，將該等多餘產品置於小
    倉，或顧客因故將部分產品退還時，應將退貨之產品交由會
    計杜華珊暫放分店倉庫，詎被告亦將退貨產品侵占入己，置
    於小倉，嗣後再以贈品名義贈送該名付款顧客或轉贈其他客
    戶，以此方式推廣客源。2.另於96年間某日，被告為使顧客
    張麗英購買高額之恆金卡課程，未經媚登峰公司允許，違背
    其任務，擅自塗銷顧客張麗英之「CLUP終身」顧客護理日期
    紀錄上之末7堂課程，偽以未使用7堂課程之價格折抵恆金卡
    課程，使不知情之顧客張麗英得以少付恆金卡課程金額達17
    ,500元，足以生損害於媚登峰公司，而認被告上開1.部分涉
    犯刑法第336條第2項業務侵占罪嫌；上開2.部分另涉犯刑法
    第210條、第216條行使偽造私文書罪嫌等語。（審理時補充
    起訴法條）。
  (二)按犯罪事實應依證據認定之，無證據不得認定犯罪事實；不
    能證明被告犯罪者，應諭知無罪之判決，刑事訴訟法第154
    條第2項、第301條第1項分別定有明文。次按認定不利於被
    告之事實，須依積極證據，苟積極證據不足為不利於被告事
    實之認定時，即應為有利於被告之認定，更不必有何有利之
    證據；認定犯罪事實所憑之證據，雖不以直接證據為限，間
    接證據亦包括在內，然而無論直接或間接證據，其為訴訟上
    之證明，須於通常一般之人均不致有所懷疑，而得確信為真
    實之程度者，始得據為有罪之認定，倘其證明尚未達於此一
    程度，而有合理性懷疑存在時，即不得遽為被告犯罪之認定
    ；最高法院30年上字第816號、76年台上字第4986號判例意
    旨可資參照。檢察官認被告有上開罪嫌，無非係以證人即顧
    客張麗珠及雲珮琪等人證述；證人杜華珊、翁淑萍、高小茹
    、蘇毅偵、戴美玲等人證述；營養品銷售明細及使用追蹤表
    、被告手寫產品流向、張麗英CLUP終身顧客護理日期記錄及
    顧客護理資料卡為其論據。被告堅詞否認有上開犯行，辯稱
    ：伊並未將附表一編號三、六、七所示之多餘產品作為己用
    之行為，顧客張麗英CLUP終身顧客護理日期記錄上7堂課塗
    銷非伊所為等語。
  (三)經查：
  1.證人翁淑萍於審理中證述：附表一編號三顧客蘇美蘭於96年
    6月25日領5盒到小倉，是由何人指示忘記了。附表一編號六
    顧客張麗珠的產品由誰贈送給歐媽媽不確定，這一筆未先領
    出到小倉。附表一編號七顧客雲珮琪的產品如何處理忘記等
    語（見本院卷二第214頁背面-第217-218頁）。佐以營養品
    銷售明細及使用追蹤表，附表一編號三顧客蘇美蘭部分，於
    「取貨時間/數量」一欄係記載「顧問」，並無「經理」、
    「M」等註記；附表一編號六顧客張麗珠及附表一編號七顧
    客雲珮琪等部分，亦無「經理」、「M」等註記（見98年度
    交查字第262號偵卷第181、183-184頁），足見上開顧客之
    多餘產品流向與被告並無關連。其次，附表一編號三顧客蘇
    美蘭之訂購契約影本上經理一欄為空白，原本上記載「吳沛
    錡代」，是該次契約究由何人締結即有疑義；附表一編號六
    顧客張麗珠該次訂購並無訂購契約原本；附表一編號七顧客
    雲珮琪之訂購契約影本及原本上經理一欄均為空白（見98年
    度交查字第262號偵卷第79、80、83頁，本院卷二第272、27
    4頁），是上開顧客之契約亦不足以證明為被告所締結。再
    者，證人蘇毅偵及戴美玲為附表一編號六顧客張麗珠之締約
    美容師、證人蘇毅偵為編號七顧客雲珮琪之締約美容師，觀
    之證人蘇毅偵於審理中證述：就附表一編號六顧客張麗珠之
    該次交易無印象，附表一編號七顧客雲珮琪之該次交易沒有
    印象，不知顧客張麗珠購買產品之後的提領情形等語；證人
    戴美玲於審理中證述：附表一編號六顧客張麗珠之銷貨憑單
    上字跡非伊所有，不清楚為何人字跡等語（見本院卷一第
    292、312、32  8、393-394頁），是上開證人固為銷貨憑單
    或訂購契約上形式締約之人，惟未必即是真正締約者，亦無
    從證明上開多餘產品之流向。另被告固曾手寫產品流向一紙
    ，然其上並無被告自白確係由其處分等文字，又證人高小茹
    於審理中證稱：案發時，被告曾找伊一起回想小倉內產品流
    向等語（見本院卷二第63-64頁），從而，被告供稱上開產
    品流向係其與其他同事共同回想而寫下等語應堪採信，是上
    開被告手寫之產品流向自不得作為被告不利之認定。
  2.證人高小茹於審理中證稱：被告把張麗英CLUP終身顧客護理
    日期記錄橘色貼紙遮蓋處之格數以立可白塗掉後，再換算已
    使用課程金額，藉此降低張麗英轉換課程應付之金額，亦即
    可少付塗掉課程之費用，被告再叫伊向張麗英推銷等語（見
    本院卷二第75-81、103頁）。嗣證稱：「（問：你記得塗的
    日期是哪一天嗎？）我沒有辦法記得塗的日期是哪一天」；
    「（問：那個時候塗完之後你就去跟張麗英賣課程嗎？）對
    」；「（就馬上轉為恆金卡嗎？）我不知道是不是當天，應
    該是喔。只是說我不知道他....應該是當天，那時候有因為
    這樣子他覺得OK，還是隔天隔幾天，我現在我沒辦法確定耶
    」等語（見本院卷三第80-81頁）。衡諸常情，顧客轉換課
    程攸關業績成效，且張麗英轉換後之恆金卡課程單價高達1,
    266,800元，此有訂購契約在卷足憑，再佐以證人高小茹證
    稱：伊向張麗英推銷了好幾個星期等語（見本院卷三第31、
    75頁），足徵張麗英該次課程轉換所致績效極高，故渠等無
    不積極勸說張麗英轉換課程，是張麗英該筆交易完成，證人
    高小茹亦可獲得績效獎金至明，故其印象自應極為深刻。惟
    觀之證人高小茹就被告如何塗銷等細節交代清楚，卻就被告
    何時塗銷前後反覆，更有臆測之情，此實有違一般常理。復
    無其他證人證詞相互參佐，故證人高小茹上開證詞憑信性容
    非無疑，徒以其證詞尚難逕為不利被告之認定。
  3.其次，證人杜華珊於審理中證述：顧客資料包含顧客護理日
    期記錄及顧客護理資料記錄卡等，每位顧客均有自己的一份
    資料，係依顧客的會員號碼放置於顧客專用之櫃子，任何人
    都可接觸等語，核與證人蘇毅偵及陳禎燕證詞一致（見本院
    卷一第204-205、304、357頁）。足信顧客資料非僅主管始
    可取得，其他美容師均可接觸取得一情，應堪採信。是張麗
    英CLUP終身顧客護理日期記錄究由何人塗銷亦無從查悉，自
    無從知悉塗銷者有無製作權，是被告為張麗英計算課程轉換
    之折抵費用時，上開顧客護理日期記錄雖有塗銷事實，惟因
    該塗銷者是否有製作權限並無證據可佐，自不得以行使偽造
    私文書罪嫌相繩。
  (四)此外，查無其他積極證據足資證明被告有上開犯行，是公訴
    人認被告上開(一)1.部分之罪嫌，未達須於通常一般之人均不
    致有所懷疑，而得確信為真實之程度者，本應為無罪之諭知
    ，惟公訴意旨既認附表一編號三、六、七部分與其他部分之
    犯行具有集合犯實質一罪之法律關係；上開(一)2.部分之罪嫌
    與犯罪事實一(二)部分有想像競合之裁判上一罪之法律關係，
    故就各該部分，均不另為無罪之諭知，併此敘明。
據上論斷，應依刑事訴訟法第299條第1項前段，刑法第2條第1項
、第336條第2項、第216條、第210條、第342條第1項、第55條前
段、第41條第1項前段、第8項、第51條第5款，刑法施行法第1條
之1第1項、第2項前段，中華民國96年罪犯減刑條例第2條第1項
第3款、第7條、第9條、第11條，判決如主文。
本案經檢察官邱美英到庭執行職務。
中　　華　　民　　國　 100　　年　　6 　　月　　24　　日
               刑事第五庭 審判長法　官  蔡廷宜
                                法　官  啟夫
                                法　官  傅曉瑄
以上正本證明與原本無異。
如不服本判決應於收受判決後10日內向本院提出上訴書狀，並應
敘述具體理由；其未敘述上訴理由者，應於上訴期間屆滿後20日
內向本院補提理由書（均須按他造當事人之人數附繕本）「切勿
逕送上級法院」。告訴人或被害人如對於本判決不服者，應具備
理由請求檢察官上訴，其上訴期間之計算係以檢察官收受判決正
本之日期為準。
中　　華　　民　　國　 100　　年　　6 　　月　　24　　日
                        　　    書記官　陳意婷
附錄論罪科刑法條：
中華民國刑法第210條
（偽造變造私文書罪）
偽造、變造私文書，足以生損害於公眾或他人者，處 5 年以下
有期徒刑。
中華民國刑法第216條
（行使偽造變造或登載不實之文書罪）
行使第 210 條至第 215 條之文書者，依偽造、變造文書或登載
不實事項或使登載不實事項之規定處斷。
中華民國刑法第336條
（公務公益侵占罪、業務侵占罪）
對於公務上或因公益所持有之物，犯前條第 1 項之罪者，處 1
年以上 7 年以下有期徒刑，得併科 5 千元以下罰金。
對於業務上所持有之物，犯前條第 1 項之罪者，處 6 月以上
5 年以下有期徒刑，得併科 3 千元以下罰金。
前二項之未遂犯罰之。
中華民國刑法第342條
（背信罪）
為他人處理事務，意圖為自己或第三人不法之利益，或損害本人
之利益，而為違背其任務之行為，致生損害於本人之財產或其他
利益者，處 5 年以下有期徒刑、拘役或科或併科 1 千元以下罰
金。
前項之未遂犯罰之。
 附表一
┌──┬──────┬───┬──┬────┬──────┬──────┬───────────────┐
│編號│犯 罪 時 間 │產 品 │數量│單價及小│產 品 流 向 │證據依據（出│所 犯 之 罪 及 所 處 之 刑    │
│    ├──────┤名 稱 │    │計      │            │處）        │                              │
│    │締約日期、  │      │    │（新臺幣│            │            │                              │
│    │付款顧客、  │      │    │）      │            │            │                              │
│    │締約美容師  │      │    │        │            │            │                              │
├──┼──────┼───┼──┼────┼──────┼──────┼───────────────┤
│ 一 │犯罪時間：  │白腎豆│6   │1600    │4個贈美惠、2│銷貨憑單（98│賈存蓉犯業務侵占罪，處有期徒刑│
│    │96年2月13 日│      │    ├────┤個贈惠君    │年度交查字第│陸月，如易科罰金，以新臺幣壹仟│
│    │            │      │    │9,600   │            │262號偵卷第 │元折算壹日。減為有期徒刑月，│
│    │締約日期：  ├───┼──┼────┼──────┤77頁）      │如易科罰金，以新臺幣壹仟元折算│
│    │96年2月9日  │仙人掌│6   │1500    │4個贈美惠、2│            │壹日。                        │
│    │            │      │    ├────┤個贈惠君    │營養品銷售明│                              │
│    │付款顧客：  │      │    │9,000   │            │細及使用追蹤│                              │
│    │陳彩鳳      ├───┼──┼────┼──────┤表（98年度交│                              │
│    │            │Q10   │5   │2980    │5個贈美惠   │查字第262號 │                              │
│    │締約美容師：│      │    ├────┤            │偵卷第180頁 │                              │
│    │雷慧珍      │      │    │14,900  │            │）          │                              │
│    │            ├───┼──┼────┼──────┤            │                              │
│    │            │活麗奇│5   │4000    │1個贈婉珺、1│證人翁淑萍於│                              │
│    │            │蹟SOD-│    ├────┤個贈文螢、3 │審理中證述：│                              │
│    │            │LIKE  │    │20,000  │個贈郭老師  │陳彩鳳出錢所│                              │
│    │            │      │    │        │            │購買但其不知│                              │
│    │            │      │    │        │            │道的產品，於│                              │
│    │            │      │    │        │            │96年2月13日 │                              │
│    │            │      │    │        │            │交給被告。（│                              │
│    │            │      │    │        │            │本院卷二第  │                              │
│    │            │      │    │        │            │212-213頁 ）│                              │
│    │            │      │    │        │            │            │                              │
│    │            │      │    │        │            │被告供稱：顧│                              │
│    │            │      │    │        │            │客陳彩鳳本次│                              │
│    │            │      │    │        │            │銷售由伊負責│                              │
│    │            │      │    │        │            │，利用話術多│                              │
│    │            │      │    │        │            │出來的產品提│                              │
│    │            │      │    │        │            │出再放到小倉│                              │
│    │            │      │    │        │            │是伊的意思。│                              │
│    │            │      │    │        │            │（本院卷三第│                              │
│    │            │      │    │        │            │74 頁）     │                              │
├──┼──────┼───┼──┼────┼──────┼──────┼───────────────┤
│ 二 │犯罪時間：  │紅花琉│1   │4980    │以贈品名義贈│銷貨憑單及訂│賈存蓉犯業務侵占罪，處有期徒刑│
│    │96年6月22 日│璃飲  │    ├────┤邱美惠      │購契約（98年│陸月，如易科罰金，以新臺幣壹仟│
│    │            │      │    │4,980   │            │度交查字第26│元折算壹日。                  │
│    │締約日期：  │      │    │        │            │2號偵卷第78 │                              │
│    │96年6月22 日│      │    │        │            │頁、本院卷二│                              │
│    │            │      │    │        │            │第271頁背面 │                              │
│    │付款顧客：  │      │    │        │            │）          │                              │
│    │邱美惠      │      │    │        │            │            │                              │
│    │            │      │    │        │            │營養品銷售明│                              │
│    │締約美容師：│      │    │        │            │細及使用追蹤│                              │
│    │陳禎燕、    │      │    │        │            │表（98年度交│                              │
│    │洪庭芳      │      │    │        │            │查字第262號 │                              │
│    │            │      │    │        │            │偵卷第181頁 │                              │
│    │            │      │    │        │            │）          │                              │
│    │            │      │    │        │            │            │                              │
│    │            │      │    │        │            │證人翁淑萍於│                              │
│    │            │      │    │        │            │審理中證述：│                              │
│    │            │      │    │        │            │邱美惠於96年│                              │
│    │            │      │    │        │            │6月22日領1盒│                              │
│    │            │      │    │        │            │給經理即被告│                              │
│    │            │      │    │        │            │（見本院卷二│                              │
│    │            │      │    │        │            │第212頁-第21│                              │
│    │            │      │    │        │            │2頁背面）   │                              │
├──┼──────┼───┼──┼────┼──────┼──────┼───────────────┤
│ 三 │犯罪時間：  │下纖日│5   │1800    │贈送員工    │訂購契約經理│不另為無罪之諭知。            │
│    │不詳        │夜膠囊│    ├────┤            │一欄為吳沛錡│                              │
│    │            │      │    │9,000   │            │代簽（98年度│                              │
│    │締約日期：  │      │    │        │            │交查字第262 │                              │
│    │96年6月25 日│      │    │        │            │號偵卷第79頁│                              │
│    │            │      │    │        │            │、本院卷二第│                              │
│    │付款顧客：  │      │    │        │            │272頁）     │                              │
│    │蘇美蘭      │      │    │        │            │            │                              │
│    │            │      │    │        │            │營養品銷售明│                              │
│    │締約美容師：│      │    │        │            │細及使用追蹤│                              │
│    │王睿惠      │      │    │        │            │表（98年度交│                              │
│    │            │      │    │        │            │查字第262號 │                              │
│    │            │      │    │        │            │偵卷第181頁 │                              │
│    │            │      │    │        │            │）          │                              │
├──┼──────┼───┼──┼────┼──────┼──────┼───────────────┤
│ 四 │犯罪時間：  │蝦紅素│10  │1980    │2個贈素鳳、2│銷貨憑單及訂│賈存蓉犯業務侵占罪，處有期徒刑│
│    │96年7月4日  │      │    ├────┤個贈雪絹、6 │購契約（98年│陸月，如易科罰金，以新臺幣壹仟│
│    │            │      │    │19,800  │個贈郭老師  │度交查字第26│元折算壹日。                  │
│    │締約日期：  │      │    │        │            │2號偵卷第81 │                              │
│    │96年7月4日  │      │    │        │            │頁、本院卷二│                              │
│    │            │      │    │        │            │第273頁）   │                              │
│    │付款顧客：  │      │    │        │            │            │                              │
│    │張麗珠      │      │    │        │            │營養品銷售明│                              │
│    │            │      │    │        │            │細及使用追蹤│                              │
│    │締約美容師：│      │    │        │            │表（98年度交│                              │
│    │蘇毅偵      │      │    │        │            │查字第262號 │                              │
│    │            │      │    │        │            │偵卷第181頁 │                              │
│    │            │      │    │        │            │）          │                              │
│    │            │      │    │        │            │            │                              │
│    │            │      │    │        │            │證人翁淑萍於│                              │
│    │            │      │    │        │            │審理中證述：│                              │
│    │            │      │    │        │            │這件是領給經│                              │
│    │            │      │    │        │            │理即被告。（│                              │
│    │            │      │    │        │            │本院卷二第21│                              │
│    │            │      │    │        │            │5頁 ）      │                              │
│    │            │      │    │        │            │            │                              │
│    │            │      │    │        │            │被告供稱：郭│                              │
│    │            │      │    │        │            │老師的部分係│                              │
│    │            │      │    │        │            │伊送的。（本│                              │
│    │            │      │    │        │            │院卷三第74頁│                              │
│    │            │      │    │        │            │背面）      │                              │
├──┼──────┼───┼──┼────┼──────┼──────┼───────────────┤
│ 五 │犯罪時間：  │紅花琉│17  │4980    │10個以贈品名│訂購契約（98│賈存蓉犯業務侵占罪，處有期徒刑│
│    │96年8月3日  │璃飲  │    ├────┤義贈游承平、│年度交查字第│陸月，如易科罰金，以新臺幣壹仟│
│    │            │      │    │84,660  │6個贈會長、1│262號偵卷第8│元折算壹日。                  │
│    │締約日期：  │      │    │        │個試飲用    │2頁）       │                              │
│    │96年8月3日  ├───┼──┼────┼──────┤            │                              │
│    │            │Q10   │3   │2980    │3個贈慧君   │營養品銷售明│                              │
│    │付款顧客：  │      │    ├────┤            │細及使用追蹤│                              │
│    │游承平      │      │    │8,940   │            │表（98年度交│                              │
│    │            ├───┼──┼────┼──────┤查字第262號 │                              │
│    │締約美容師：│活麗奇│9   │4000    │9個贈怡妙   │偵卷第182頁 │                              │
│    │吳沛錡      │蹟SOD-│    ├────┤            │）          │                              │
│    │            │LIKE  │    │36,000  │            │            │                              │
│    │            ├───┼──┼────┼──────┤證人翁淑萍於│                              │
│    │            │6年酵 │4   │5500    │4個以贈品名 │審理中證述：│                              │
│    │            │素    │    ├────┤義贈游承平  │這次是全部都│                              │
│    │            │      │    │22,000  │            │放到經理即被│                              │
│    │            │      │    │        │            │告的桌上，我│                              │
│    │            │      │    │        │            │記得是因為這│                              │
│    │            │      │    │        │            │筆的東西很多│                              │
│    │            │      │    │        │            │。（本院卷二│                              │
│    │            │      │    │        │            │第215頁背面 │                              │
│    │            │      │    │        │            │）          │                              │
│    │            │      │    │        │            │            │                              │
│    │            │      │    │        │            │被告供稱：利│                              │
│    │            │      │    │        │            │用話術增加的│                              │
│    │            │      │    │        │            │產品，其中6 │                              │
│    │            │      │    │        │            │盒給會長，1 │                              │
│    │            │      │    │        │            │盒試喝。（本│                              │
│    │            │      │    │        │            │院卷三第75頁│                              │
│    │            │      │    │        │            │）          │                              │
├──┼──────┼───┼──┼────┼──────┼──────┼───────────────┤
│ 六 │犯罪時間：  │納麴舒│6   │2880    │1個以贈品名 │銷貨憑單（98│不另為無罪之諭知。            │
│    │不詳        │心素  │    ├────┤義贈張麗珠、│年度交查字第│                              │
│    │            │      │    │17,280  │4個贈歐媽、1│262號偵卷第 │                              │
│    │締約日期：  │      │    │        │個贈美惠    │80頁）      │                              │
│    │96年8月13 日│      │    │        │            │            │                              │
│    │            │      │    │        │            │營養品銷售明│                              │
│    │付款顧客：  │      │    │        │            │細及使用追蹤│                              │
│    │張麗珠      │      │    │        │            │表（98年度交│                              │
│    │            │      │    │        │            │查字第262號 │                              │
│    │締約美容師：│      │    │        │            │偵卷第183頁 │                              │
│    │蘇毅偵、    │      │    │        │            │）          │                              │
│    │戴美玲      │      │    │        │            │            │                              │
├──┼──────┼───┼──┼────┼──────┼──────┼───────────────┤
│ 七 │犯罪時間：  │納麴舒│2   │2880    │2個贈劉麗琴 │訂購契約（98│不另為無罪之諭知。            │
│    │不詳        │心素  │    ├────┤            │年度交查字第│                              │
│    │            │      │    │5,760   │            │262號偵卷第 │                              │
│    │締約日期：  │      │    │        │            │83頁、本院卷│                              │
│    │96年10月2日 │      │    │        │            │二第274頁） │                              │
│    │            │      │    │        │            │            │                              │
│    │付款顧客：  │      │    │        │            │營養品銷售明│                              │
│    │雲珮琪      │      │    │        │            │細及使用追蹤│                              │
│    │            │      │    │        │            │表（98年度交│                              │
│    │締約美容師：│      │    │        │            │查字第262號 │                              │
│    │蘇毅偵      │      │    │        │            │偵卷第184頁 │                              │
│    │            │      │    │        │            │）          │                              │
├──┼──────┼───┼──┼────┼──────┼──────┼───────────────┤
│ 八 │犯罪時間：  │膠原飲│6   │4800    │3個以贈品名 │銷貨憑單及訂│賈存蓉犯業務侵占罪，處有期徒刑│
│    │96年10月4日 │品    │    ├────┤義贈林陳淑卿│購契約（98年│陸月，如易科罰金，以新臺幣壹仟│
│    │            │      │    │28,800  │、2個贈慧玲 │度交查字第26│元折算壹日。                  │
│    │締約日期：  │      │    │        │、1個試飲用 │2號偵卷第84 │                              │
│    │96年10月4日 │      │    │        │            │頁、本院卷二│                              │
│    │            │      │    │        │            │第275頁）   │                              │
│    │付款顧客：  │      │    │        │            │            │                              │
│    │林陳淑卿    │      │    │        │            │營養品銷售明│                              │
│    │            │      │    │        │            │細及使用追蹤│                              │
│    │締約美容師：│      │    │        │            │表（98年度交│                              │
│    │戴美玲      │      │    │        │            │查字第262號 │                              │
│    │            │      │    │        │            │偵卷第184頁 │                              │
│    │            │      │    │        │            │）          │                              │
│    │            │      │    │        │            │            │                              │
│    │            │      │    │        │            │證人翁淑萍於│                              │
│    │            │      │    │        │            │審理中證述：│                              │
│    │            │      │    │        │            │於96年10月5 │                              │
│    │            │      │    │        │            │日領出6盒均 │                              │
│    │            │      │    │        │            │交給被告。（│                              │
│    │            │      │    │        │            │本院卷二第21│                              │
│    │            │      │    │        │            │9頁）       │                              │
│    │            │      │    │        │            │            │                              │
│    │            │      │    │        │            │被告供稱：利│                              │
│    │            │      │    │        │            │用話術多出來│                              │
│    │            │      │    │        │            │的6盒產品， │                              │
│    │            │      │    │        │            │其中3盒以贈 │                              │
│    │            │      │    │        │            │送名義交給原│                              │
│    │            │      │    │        │            │顧客，另3盒 │                              │
│    │            │      │    │        │            │以等值保養品│                              │
│    │            │      │    │        │            │贈送，其他2 │                              │
│    │            │      │    │        │            │盒係伊送給慧│                              │
│    │            │      │    │        │            │玲。（本院卷│                              │
│    │            │      │    │        │            │三第75頁背面│                              │
│    │            │      │    │        │            │）          │                              │
├──┼──────┼───┼──┼────┼──────┼──────┼───────────────┤
│ 九 │犯罪時間：  │活力源│3   │2800    │3個以贈品名 │銷貨憑單（98│賈存蓉犯業務侵占罪，處有期徒刑│
│    │96年10月12  │飲品  │    ├────┤義贈林穗錦  │年度交查字第│陸月，如易科罰金，以新臺幣壹仟│
│    │日          │      │    │8,400   │            │262號偵卷第 │元折算壹日。                  │
│    │            ├───┼──┼────┼──────┤85頁）      │                              │
│    │締約日期：  │更無憂│3   │2800    │3個以贈品名 │            │                              │
│    │96年10月11  │      │    ├────┤義贈林穗錦  │營養品銷售明│                              │
│    │日          │      │    │8,400   │            │細及使用追蹤│                              │
│    │            │      │    │        │            │表（98年度交│                              │
│    │付款顧客：  │      │    │        │            │查字第262號 │                              │
│    │林穗錦      │      │    │        │            │偵卷第185頁 │                              │
│    │            │      │    │        │            │）          │                              │
│    │締約美容師：│      │    │        │            │            │                              │
│    │陳禎燕戴美玲│      │    │        │            │證人陳禎燕於│                              │
│    │            │      │    │        │            │審理中證述（│                              │
│    │            │      │    │        │            │見本院卷一第│                              │
│    │            │      │    │        │            │372頁）     │                              │
│    │            │      │    │        │            │            │                              │
│    │            │      │    │        │            │證人翁淑萍於│                              │
│    │            │      │    │        │            │審理中證述：│                              │
│    │            │      │    │        │            │於96年10月12│                              │
│    │            │      │    │        │            │日領3瓶活力 │                              │
│    │            │      │    │        │            │源和3瓶更無 │                              │
│    │            │      │    │        │            │憂交給被告，│                              │
│    │            │      │    │        │            │後面有註記「│                              │
│    │            │      │    │        │            │To經理」。（│                              │
│    │            │      │    │        │            │本院卷二第  │                              │
│    │            │      │    │        │            │219頁背面 ）│                              │
│    │            │      │    │        │            │            │                              │
├──┼──────┼───┼──┼────┼──────┼──────┼───────────────┤
│ 十 │犯罪時間：  │天然蜂│1   │980     │1個贈香珍   │訂購契約（98│賈存蓉犯業務侵占罪，處有期徒刑│
│    │97年1月24 日│膠    │    ├────┤            │年度交查字第│陸月，如易科罰金，以新臺幣壹仟│
│    │            │      │    │980     │            │262號偵卷第 │元折算壹日。                  │
│    │締約日期：  ├───┼──┼────┼──────┤86頁、本院卷│                              │
│    │97年1月24 日│活麗奇│3   │4000    │1個贈慧君、2│二第276頁） │                              │
│    │            │蹟SOD-│    ├────┤個試飲用    │            │                              │
│    │付款顧客：  │LIKE  │    │12,000  │            │營養品銷售明│                              │
│    │翁秀雲      │      │    │        │            │細及使用追蹤│                              │
│    │            │      │    │        │            │表（98年度交│                              │
│    │締約美容師：│      │    │        │            │查字第262號 │                              │
│    │戴美玲      │      │    │        │            │偵卷第186頁 │                              │
│    │            │      │    │        │            │）          │                              │
│    │            │      │    │        │            │證人翁淑萍於│                              │
│    │            │      │    │        │            │審理中證述：│                              │
│    │            │      │    │        │            │於97年1月24 │                              │
│    │            │      │    │        │            │日交給被告。│                              │
│    │            │      │    │        │            │（本院卷二第│                              │
│    │            │      │    │        │            │221頁）     │                              │
│    │            │      │    │        │            │            │                              │
│    │            │      │    │        │            │被告供稱：伊│                              │
│    │            │      │    │        │            │有送給慧君，│                              │
│    │            │      │    │        │            │試飲用是伊決│                              │
│    │            │      │    │        │            │定的。（本院│                              │
│    │            │      │    │        │            │卷三第68頁背│                              │
│    │            │      │    │        │            │面、第75頁背│                              │
│    │            │      │    │        │            │面）        │                              │
│    │            │      │    │        │            │            │                              │
├──┼──────┼───┼──┼────┼──────┼──────┼───────────────┤
│十一│犯罪時間：  │13年酵│3   │1萬3000 │3個以贈品名 │銷貨憑單（98│賈存蓉犯業務侵占罪，處有期徒刑│
│    │97年2月13 日│素    │    ├────┤義贈林穗錦  │年度交查字第│陸月，如易科罰金，以新臺幣壹仟│
│    │            │      │    │39,000  │            │262號偵卷第 │元折算壹日。                  │
│    │締約日期：  │      │    │        │            │87頁）      │                              │
│    │97年2月12 日│      │    │        │            │            │                              │
│    │            │      │    │        │            │營養品銷售明│                              │
│    │付款顧客：  │      │    │        │            │細及使用追蹤│                              │
│    │林穗錦      │      │    │        │            │表（98年度交│                              │
│    │            │      │    │        │            │查字第262號 │                              │
│    │締約美容師：│      │    │        │            │偵卷第186頁 │                              │
│    │陳禎燕戴美玲│      │    │        │            │）          │                              │
│    │            │      │    │        │            │            │                              │
│    │            │      │    │        │            │證人翁淑萍於│                              │
│    │            │      │    │        │            │審理中證述：│                              │
│    │            │      │    │        │            │於97年2月13 │                              │
│    │            │      │    │        │            │日交給被告，│                              │
│    │            │      │    │        │            │「M」是指被 │                              │
│    │            │      │    │        │            │告。（本院卷│                              │
│    │            │      │    │        │            │二第221頁） │                              │
│    │            │      │    │        │            │            │                              │
├──┼──────┼───┼──┼────┼──────┼──────┼───────────────┤
│十二│犯罪時間：  │膠原飲│1   │4800    │1個贈林穗錦 │銷貨憑單及訂│賈存蓉犯業務侵占罪，處有期徒刑│
│    │97年3月1日  │品    │    ├────┤            │購契約（98年│陸月，如易科罰金，以新臺幣壹仟│
│    │            │      │    │4,800   │            │度交查字第26│元折算壹日。                  │
│    │締約日期：  ├───┼──┼────┼──────┤2號偵卷第88 │                              │
│    │97年2月29 日│優骨素│1   │2800    │1個試飲用   │頁、本院卷二│                              │
│    │            │      │    ├────┤            │第277-278頁 │                              │
│    │付款顧客：  │      │    │2,800   │            │）          │                              │
│    │林陳淑卿    │      │    │        │            │            │                              │
│    │            │      │    │        │            │營養品銷售明│                              │
│    │締約美容師：│      │    │        │            │細及使用追蹤│                              │
│    │戴美玲      │      │    │        │            │表（98年度交│                              │
│    │            │      │    │        │            │查字第262號 │                              │
│    │            │      │    │        │            │偵卷第187頁 │                              │
│    │            │      │    │        │            │）          │                              │
│    │            │      │    │        │            │            │                              │
│    │            │      │    │        │            │證人翁淑萍於│                              │
│    │            │      │    │        │            │審理中證述：│                              │
│    │            │      │    │        │            │於97年3月1日│                              │
│    │            │      │    │        │            │領出後交給被│                              │
│    │            │      │    │        │            │告。（本院卷│                              │
│    │            │      │    │        │            │二第222頁） │                              │
│    │            │      │    │        │            │            │                              │
└──┴──────┴───┴──┴────┴──────┴──────┴───────────────┘
 附表二
┌──┬────┬─────┬─────┬─────┬─────┬──────┬────────┐
│編號│發文者  │發文核發章│核文者簽名│發文號    │發文日    │生效日      │證據依據（出處）│
│    │        │          │          │          │          │            │                │
│    │        │          │          │          │          │            │                │
├──┼────┼─────┼─────┼─────┼─────┼──────┼────────┤
│ 一 │媚登峰事│媚登峰營管│林茵協理  │Ａ字第Ａ17│97年3月1日│97年3月1日  │98年度交查字第26│
│    │業部徐總│課呂麟臨  │97年3月1日│0000000號 │          │            │2號偵卷第60 、95│
│    │經理    │          │          │          │          │            │頁              │
│    │        │          │          │          │          │            │                │
│    │        │          │          │          │          │            │                │
├──┼────┼─────┼─────┼─────┼─────┼──────┼────────┤
│ 二 │媚登峰事│媚登峰營管│林茵協理  │Ａ字第Ａ17│97年2月29 │97年3月1日  │98年度交查字第26│
│    │業部徐副│課呂麟臨  │97年2月1日│0000000號 │日        │            │2號偵卷第61 、94│
│    │總      │          │          │          │          │            │頁              │
│    │        │          │          │          │          │            │                │
│    │        │          │          │          │          │            │                │
├──┼────┼─────┼─────┼─────┼─────┼──────┼────────┤
│ 三 │媚登峰事│媚登峰營管│林茵協理  │Ａ字第Ａ17│97年2月10 │97年2月15日 │98年度交查字第26│
│    │業部徐副│課呂麟臨  │97年2月1日│0000000號 │日        │            │2號偵卷第62 、93│
│    │總      │          │          │          │          │            │頁              │
│    │        │          │          │          │          │            │                │
│    │        │          │          │          │          │            │                │
├──┼────┼─────┼─────┼─────┼─────┼──────┼────────┤
│ 四 │媚登峰事│媚登峰營管│林茵協理  │Ａ字第Ａ17│97年2月10 │97年2月15日 │98年度交查字第26│
│    │業部營管│課呂麟臨  │97年2月1日│0000000號 │日        │            │2號偵卷第63 、92│
│    │課呂麟臨│          │          │          │          │            │頁              │
│    │        │          │          │          │          │            │                │
│    │        │          │          │          │          │            │                │
├──┼────┼─────┼─────┼─────┼─────┼──────┼────────┤
│ 五 │媚登峰事│媚登峰營管│林茵協理  │Ａ字第Ａ17│97年2月10 │97年2月29日 │98年度交查字第26│
│    │業部徐副│課呂麟臨  │97年2月1日│0000000號 │日        │            │2號偵卷第64 、91│
│    │總      │          │          │          │          │            │頁              │
│    │        │          │          │          │          │            │                │
│    │        │          │          │          │          │            │                │
├──┼────┼─────┼─────┼─────┼─────┼──────┼────────┤
│ 六 │媚登峰事│媚登峰營管│林茵協理  │Ａ字第Ａ17│97年2月1日│97年2月15日 │98年度交查字第26│
│    │業部營管│課呂麟臨  │97年2月1日│0000000號 │          │            │2號偵卷第65 、90│
│    │課呂麟臨│          │          │          │          │            │頁              │
│    │        │          │          │          │          │            │                │
│    │        │          │          │          │          │            │                │
├──┼────┼─────┼─────┼─────┼─────┼──────┼────────┤
│ 七 │媚登峰事│媚登峰營管│林茵協理  │Ａ字第Ａ17│97年2月1日│97年2月15日 │98年度交查字第26│
│    │業部營管│課呂麟臨  │97年2月1日│0000000號 │          │            │2號偵卷第66 、89│
│    │課呂麟臨│          │          │          │          │            │頁              │
│    │        │          │          │          │          │            │                │
│    │        │          │          │          │          │            │                │
└──┴────┴─────┴─────┴─────┴─────┴──────┴────────┘
